【裁判字號】    89,東簡,30
【裁判日期】    890302
【裁判案由】    損害賠償
【裁判全文】
臺灣臺東地方法院民事判決  八十九年訴字第三十號
    原      告  乙○○
    被      告  甲○○
右當事人間請求損害賠償事件，本院判決如左：
    主    文
被告應給付原告新台幣玖萬貳仟元。
原告其餘之訴駁回。
訴訟費用由被告負擔三分之一；餘由原告負擔。
本判決第一項於原告以新台幣參萬元供擔保後，得為假執行。
原告其餘假執行之聲請駁回。
    事實及理由
甲、原告之聲明：被告應給付原告新台幣（下同）三十萬元，並陳明願供擔保請准宣
    告假執行。
乙、事實摘要：
    緣被告於民國（下同）八十八年三月二十八日下午三時分許，在台東縣蘭嶼鄉紅
    頭村五十八號前，酒後與原告發生爭吵，竟趁酒意毆打原告，造成原告受有傷害
    ，並持刀恐嚇原告，案經鈞院以八十八年度易字第三四八號判處被告有期徒刑六
    月，並經台灣高等法院花蓮分院上訴駁回確定。原告受傷後，支付醫藥費計一萬
    八千元，並至牙醫補全為被告打落之牙齒，共計支出二萬四千元。又原告受傷後
    ，精神肉體所受痛苦甚大，故請求非財產上損害金額十萬元，總計被告應賠償原
    告十四萬二千元。上述各項損害，均係被告故意不法侵害所生之結果，自應負損
    害賠償責任，為此爰依侵權行為法律關係提起本訴。
丙、法院之判斷：
一、原告主張被告於八十八年三月二十八日下午三時分許，在台東縣蘭嶼鄉紅頭村五
    十八號前，竟趁酒意毆打原告，造成原告受有傷害，並持刀恐嚇原告，案經鈞院
    以八十八年度易字第三四八號判處被告有期徒刑六月，並經台灣高等法院花蓮分
    院上訴駁回確定之事實，業據其提出診斷書、本院八十八年度易字第三四八號刑
    事判決書、台灣高等法院花蓮分院八十八年度上易字第三一四號刑事判決為證，
    並為被告所不爭執，堪信原告主張為真。
二、按因故意或過失，不法侵害他人之權利者，負損害賠償責任；又不法侵害他人之
    身體、健康、名譽或自由者，被害人雖非財產上之損害，亦得請求賠償相當之金
    額，民法第一百八十四條第一項前段、第一百九十五條第一項分別定有明文。查
    被告故意侵害原告之權利，依前開法條說明，應負損害賠償責任，茲就原告之請
    求，析述如下：
  （一）醫療費部份：原告遭被告毆傷後，送醫診療之費用共計一萬八千元，補為被
        告打落之牙齒，支出費用二萬四千元，有收據在卷可稽，屬治療上之必要費
        用，原告請求上述金額，自應准許。
  （二）精神慰藉金部分：查原告受傷多處，肉體、精神受極大痛苦，本院斟酌原告
        之受傷情形及被告事後態度惡劣，毫無悔意等情形，並斟酌兩造之經濟狀況
        等情，認原告請求五萬元，尚屬允當，逾此部分，則無理由。
三、綜上所述，原告依據侵權行為法律關係，請求被告給付九萬二千元，為有理由，
    應予准許。逾此部分為無理由，應予駁回。
四、原告陳明願供擔保，聲請宣告假執行，經核其勝訴部份，核無不合，爰酌定相當
    之擔保金額宣告之；其餘假執行之聲請，因訴之駁回而失所附麗，不予准許。
五、據上論結，本件原告之訴為一部有理由，一部無理由，依民事訴訟法第七十九條
    但書、第三百九十條第二項判決如主文。
中      華      民      國    八十九    年      三      月      二      日
                                        臺灣臺東地方法院台東簡易庭
~B法      官  齊  潔
右為正本，係照原本作成。
如對本判決上訴須於判決送達後廿日內向本院提出上訴狀
中      華      民      國    八十九    年      三      月      二      日
~B法院書記官  李學華


司法院資訊處製作；財團法人民間司法改革基金會備份。
